【裁判字號】    94,訴,945
【裁判日期】    950103
【裁判案由】    違反毒品危害防制條例
【裁判全文】
臺灣臺南地方法院刑事判決               94年度訴字第945號
    公  訴  人  臺灣臺南地方法院檢察署檢察官
    被      告  甲○○
上列被告因違反毒品危害防制條例案件，經檢察官提起公訴（九
十四年度營毒偵字第二九一號）暨移送併辦（九十四年度毒偵字
第二０八二號、第二九二四號），被告於審理中就被訴事實為有
罪之陳述，本院行簡式審判程序，判決如下：
    主  文
甲○○連續施用第一級毒品，累犯，處有期徒刑壹年。扣案注射
針筒支、空夾鏈袋個、削尖吸管壹支均沒收。
    事  實
一、甲○○前因施用毒品案件，經臺灣高雄地方法院以八十九年
    度毒聲字第八四一八號裁定送觀察、勒戒，認有繼續施用毒
    品之傾向，又經該院以八十九年度毒聲字第八八四０號裁定
    令入戒治處所施以強制戒治，因認無繼續戒治之必要，經該
    院以九十年度毒聲字第一六六三號裁定停止戒治，所餘戒治
    期間付保護管束，嗣因保護管束期間違反保護管束應遵守事
    項情節重大，經該院再以九十年度毒聲字第六三四０號裁定
    撤銷停止戒治，令入戒治處所施以強制戒治，而於民國九十
    二年七月二十一日強制戒治執行完畢釋放出所，由臺灣高雄
    地方法院檢察署檢察官以九十一年度戒毒偵字第七二０號為
    不起訴處分確定；另於九十一年間因施用毒品案件，經本院
    以九十一年度訴字第一一三七號判處有期徒刑八月確定，於
    九十三年七月十六日執行完畢。詎仍不知悔改，於前次強制
    戒治執行完畢釋放後五年內，復基於施用第一級毒品海洛因
    之概括犯意，自九十三年十月間某日起至九十四年十一月七
    日下午一時許止，在其臺南縣安定鄉海寮村一三四之二十八
    號住處及臺南縣學甲鎮某路邊等地，以將海洛因加水稀釋裝
    入針筒注射於手臂之方式，連續施用海洛因多次，嗣於九十
    四年五月三十日下午二時許，在臺南縣下營鄉紅厝村一０六
    號旁空屋前為警盤查查獲；復於九十四年六月十一日下午二
    時許，在臺南縣學甲鎮○○路與華宗路口為警盤查查獲；又
    因本案經本院發布通緝，而於九十四年十一月七日下午三時
    二十分許，在臺南縣學甲鎮平東里學甲寮七十七之四號前為
    警緝獲，並扣得其所有之注射針筒三支、空夾鏈袋三個及削
    尖吸管一支。前後三次查獲時均經其同意採尿送驗，結果均
    呈嗎啡陽性反應，始悉上情。
二、案經臺南縣警察局學甲分局暨麻豆分局分別報請臺灣臺南地
    方法院檢察署檢察官偵查起訴暨移送並辦。
    理  由
一、上揭事實，迭據被告甲○○於警詢、偵訊及本院審理中坦承
    不諱，且其先後三次查獲所採尿液經送長榮大學鑑驗結果，
    均呈嗎啡陽性反應，有該大學九十四年六月八日、同年六月
    二十九日、同年十一月十八日確認報告各一紙（九十四年度
    毒偵字第二０八０號警卷第五頁、九十四年度營毒偵字第二
    九一號警卷第六頁、本院卷第七一頁）、麻豆分局尿液送驗
    名冊二紙暨學甲分局採集尿液姓名對照表一紙（九十四年度
    毒偵字第二０八０號警卷第四頁、九十四年度營毒偵字第二
    九一號警卷第七頁、本院卷第七十頁）附卷可稽；此外，復
    有注射針筒三支、空夾鏈袋三個及削尖吸管一支扣案可佐，
    被告之任意性自白核與事實相符，堪以採信。被告前因施用
    毒品，經臺灣高雄地方法院以八十九年度毒聲字第八四一八
    號裁定送觀察、勒戒，認有繼續施用毒品之傾向，又經該院
    以八十九年度毒聲字第八八四０號裁定令入戒治處所施以強
    制戒治，嗣因認無繼續戒治之必要，經該院以九十年度毒聲
    字第一六六三號裁定停止戒治，所餘戒治期間付保護管束，
    嗣因保護管束期間違反保護管束應遵守事項情節重大，經該
    院再以九十年度毒聲字第六三四０號裁定撤銷停止戒治，令
    入戒治處所施以強制戒治，而於九十二年七月二十一日強制
    戒治執行完畢釋放出所，由臺灣高雄地方法院檢察署檢察官
    以九十一年度戒毒偵字第七二０號為不起訴處分確定等情，
    有卷附臺灣高等法院被告前案紀錄表、臺灣臺南地方法院檢
    察署刑案資料查註紀錄表、全國施用毒品案件紀錄表、受觀
    察勒戒人毒品及前科紀錄簡列表各一份足憑，足證被告係於
    前次強制戒治執行完畢釋放後五年內再犯本件施用毒品案件
    ，是其犯行堪以認定，應依法論科。
二、查海洛因係屬毒品危害防制條例第二條第二項第一款所列之
    第一級毒品，故核被告所為，係犯毒品危害防制條例第十條
    第一項之施用第一級毒品罪。被告施用前持有第一級毒品之
    低度行為，應為施用之高度行為所吸收，不另論罪。被告先
    後多次犯行，時間緊接，方法相同，觸犯構成要件相同之罪
    名，顯係基於概括犯意反覆為之，為連續犯，應依刑法第五
    十六條之規定論以一罪，並加重其刑。又被告另於九十一年
    間因施用毒品案件，經本院以九十一年度訴字第一一三七號
    判處有期徒刑八月確定，於九十三年七月十六日縮刑期滿執
    行完畢，有前述前案紀錄表附卷可佐，其於受有期徒刑執行
    完畢後五年以內再犯本件有期徒刑以上之罪，為累犯，應依
    刑法第四十七條之規定加重其刑，並遞加之。檢察官雖僅就
    被告自九十三年十月初某日起至九十四年六月十日止之犯行
    提起公訴，惟被告自九十四年六月十一日起至九十四年十一
    月七日下午一時許止之犯行（業經檢察官移送併辦），與業
    已起訴之部分有連續犯之裁判上一罪關係，本院自應併予審
    理。爰審酌被告屢犯同一罪名，顯不知悔改，本件施用時間
    長達一年有餘，惟犯後坦承犯行，態度良好，且施用毒品係
    自戕身心，對他人未構成危害等一切情狀，暨蒞庭檢察官當
    庭求處一年至一年二月有期徒刑等情，量處如主文所示之刑
    。扣案之注射針筒三支、空夾鏈袋三個及削尖吸管一支，係
    被告所有供犯本罪所用之物，業據被告供承在卷，爰依刑法
    第三十八條第一項第二款之規定宣告沒收。
據上論斷，應依刑事訴訟法第二百七十三條之一第一項、第二百
九十九條第一項前段，毒品危害防制條例第十條第一項，刑法第
十一條前段、第五十六條、第四十七條、第三十八條第一項第二
款，判決如主文。
本案經檢察官乙○○到庭執行職務。
中    華    民    國    95    年    1    月    3      日
                  刑事第一庭  審判長法  官  沈揚仁
                                    法  官  洪榮家
                                    法  官  張婷妮
以上正本證明與原本無異。
如不服本判決，應於收受送達後10日內向本院提出上訴書狀（應
附繕本）。
                                    書記官  陳姿利
中    華    民    國    95    年    1    月    3      日
附錄本案論罪科刑法條
毒品危害防制條例第十條第一項
施用第一級毒品者，處六月以上五年以下有期徒刑。


司法院資訊處製作；財團法人民間司法改革基金會備份。
